臺灣高等法院交通事件裁定　　　　　　　　　　九十三年度交抗字第二二五號
　　抗告人即
　　異議人即
　　受處分人　丙○○○顧問有限公司
　　代 表 人　乙○○
　　代 理 人　甲○○
右抗告人因違反道路交通管理處罰條例案件，不服臺灣基隆地方法院，中華民國九十
三年二月十一日裁定（九十二年度交聲字第二四四號），提起抗告，本院裁定如左：
    主  文
抗告駁回。
    理  由
一、按汽車駕駛人，行經有燈光號誌之交叉路口闖紅燈者，處新臺幣（下同）一千八
    百元以上五千四百元以下罰鍰，道路交通管理處罰條例第五十三條定有明文。又
    車輛面對圓形紅燈表示禁止通行，不得超越停止線或進入路口，道路交通標誌標
    線設置規則亦有明定。汽車駕駛人在無箭頭導向燈號狀況下，紅燈左轉或右轉，
    均以闖紅燈論處（司法院七十年六月二十二日（）院台廳字第○三六一三號函
    參照）。
二、本件抗告人即異議人即受處分人丙○○○顧問有限公司所有之車號ＩＪ─二五六
    七號自用小客車，於民國九十二年五月十五日上午六時二十一分許，行經基隆市
    ○○路六十四巷口時，闖紅燈，經警依路口自動偵測照相系統拍攝之違規照擎單
    舉發片。原處分機關裁處受處分人罰鍰二千七百元。
三、受處分人抗告意旨略以：受處分人乃在綠燈狀態行經南榮路六十四巷口，並將車
    停在停止線前以靜止狀態等待迴轉，道路交通管理處罰條例、道路交通標誌標線
    之員警張文堂時，受處分人並未到庭，無法反詰問，造成證詞之誤解。受處分人
    並無闖紅燈之情事，為此請求撤銷原裁定云云。
四、經查：受處分人右揭時地紅燈左轉之事實，有舉發違反道路交通管理事件通知單
    、舉發照片在卷可按（見原審卷第七頁、第十一頁）。本件路口自動偵測照相系
    統拍攝之照片為連續二張，照片所示上方第一排顯示數據代表違規日期、第二排
    右方顯示之數據代表紅燈亮起之秒數、第三排右方之顯示之數據代表速度，則第
    一張舉發照片，係表示受處分人於九十二年五月十五日上午六時二十一分，車輛
    在紅燈亮起四秒一時拍攝，受處分人車輛正超越停止線；第二張為紅燈亮起五秒
    一時拍攝，受處分人車輛以時速十四公里速度左轉（或迴轉），足證受處分人係
    紅燈亮起後超越停止線，進入路口並以十四公里時速紅燈左轉（或迴轉），自屬
    闖紅燈。又證人即舉發員警張文堂於原審證稱：「依照片解釋，他（指受處分人
    車輛）不可能一開始綠燈就停在第一張照片的位置，因為紅燈已亮起四秒一才照
    到第一張，如果受處分人（車輛）是綠燈就停在那裡的話，不可能是四秒一被照
    到，因為我們自動照相是設定紅燈二秒後啟動，如果一開始就停在那裡，應該是
    紅燈約二秒至三秒被照到」、「如果車輛停在感應圈上一直未動，感應器還是會
    拍照，且還是會拍二張，第二張不會顯示速度。且拍攝第一張的時間應該是紅燈
    亮起二至三秒。本件違規照片不像是停車待轉的狀態」、「只要是紅燈的話，就
    不能夠行進，如果行進不管是左轉、右轉、直行都算闖紅燈、如果沒有速度的話
    是越線臨停，有速度就是闖紅燈」等語（見原審卷第三十六頁至第三十八頁），
    又執勤警員為公務員，與受處分人素不相識，亦無仇怨，其依法執行公務，自無
    誣陷受處分人身觸偽證重罪之必要，其所解釋舉發照片及研判，又與事實相符，
    應可採信。又道路交通案件處理辦法第十六條規定，交通法庭就聲明異議之案件
    ，必要時，得訊問受處分人及其他關係人，並得傳喚證人。並未規定一定要傳喚
    受處分人或證人。而上揭證人不過係就舉發照片內容解釋陳述，縱其未陳述，亦
    不影響法院依照片證據為事實之判斷。本件事證明確，原審認無必要同時傳訊證
    人及受處分人進行交互詰問，並無不合。受處分人既有闖紅燈之事實，原審裁定
    駁回其異議，認事用法，均無不合。受處分人抗告意旨，仍執前詞，認未闖紅燈
    ，為無理由。其抗告自應予以駁回。
五、據上論斷，應依道路交通管理案件處罰條例第八十九條、刑事訴訟法第四百十二
    條，裁定如主文。
中　　　華　　　民　　　國　　九十三　　年　　　三　　　月　　三十一　　日
                            臺灣高等法院交通法庭
                                審判長法  官　洪　政　雄
                                      法  官　鄧　振　球
                                      法  官　趙　功　恆
右正本證明與原本無異。
不得再抗告。
                                      書記官　孫　佩　琳
中　　　華　　　民　　　國　　九十三　　年　　　四　　　月　　　一　　　日
